【裁判字號】    97,交簡上,115
【裁判日期】    980123
【裁判案由】    過失傷害
【裁判全文】
臺灣屏東地方法院刑事判決           97年度交簡上字第115號
上  訴  人  臺灣屏東地方法院檢察署檢察官
上  訴  人  乙○○
即  被  告
上列上訴人因被告過失傷害案件，不服本院97年度交簡字第827
號，中華民國97年10月13日第一審判決（聲請簡易判決處刑案號
：臺灣屏東地方法院檢察署97年度調偵字第133 號），提起上訴
，本院管轄之第二審合議庭判決如下：
    主  文
上訴駁回。
乙○○緩刑貳年。
    事  實  及  理  由
一、本案經本院合議庭審理結果，認原審判決以被告乙○○確有
    過失傷害告訴人甲○○之犯行，依刑法第277 條第1 項規定
    ，判處被告有期徒刑3 月，如易科罰金，以新台幣1,000 元
    折算1 日，經核無不當，應予維持。本院認定之事實、其他
    依據之證據及理由均與第一審判決所認定相同，均引用之（
    如附件聲請簡易判決處刑書、第一審刑事簡易判決書）。
二、本件檢察官以原判決未予告訴人陳述機會及僅判處被告有期
    徒刑3 月並得易科罰金，量刑過輕等語，提起本件上訴；而
    被告上訴意旨則以：被告對於告訴人受傷感同身受，事發之
    第一時間即先包了數千元紅包表示慰問，就醫期間亦多次探
    訪，並提供醫療級護具、高級補品協助告訴人以利其復原，
    未立即與告訴人和解乃係因收入不穩定，無法短時間內達成
    原告要求之金額，爰請法院斟酌上情從輕量刑並給予緩刑之
    諭知，而提起本件上訴等語。
三、按關於刑之量定，係實體法上賦予法院得為自由裁量之事項
    ，苟已斟酌刑法第57條各款所列情狀，而未逾越法定刑度，
    或濫用其權限，即不得任意指摘為違法（最高法院72年臺上
    字第6696號、75年臺上字第7033號判例意旨參照），且在同
    一犯罪事實與情節，如別無其他加重或減輕之原因，下級審
    法院量定之刑，亦無過重或失輕之不當情形，則上級審法院
    對下級審法院之職權行使，原則上應予尊重（最高法院85年
    臺上字第2446號判決意旨參照）。經查，本件原審簡易判決
    量刑所依據之刑法第277 條第1 項之傷害罪，其法定刑為3
    年以下有期徒刑、拘役或1,000 元以下罰金，原判決審酌被
    告因一時疏失，致造成告訴人受傷非輕、被告犯後於原審尚
    未與告訴人和解等一切情狀，而為上開量刑，尚屬妥適而無
    過重，本件檢察官及被告上訴請求撤銷改判，顯於法無據，
    均應予駁回。
三、末查，本件被告乙○○前未曾因故意犯罪受有期徒刑以上刑
    之宣告，有臺灣屏東地方法院檢察署刑案資料查註記錄表及
    臺灣高等法院被告前案紀錄表各1 份附卷可稽，素行尚佳，
    其因一時失慮，偶罹刑典，事後已坦承犯行，又被告雖未能
    於儘速賠償告訴人之損害，致告訴人身心飽受折磨，固非可
    取，惟其於原審判決後，業於98年1 月5 日11時許在本院調
    解室，就民事部分以新臺幣28萬元與告訴人調解成立，並當
    庭交付全額，有本院97年度交附民字第170 號調解程序筆錄
    1 份在卷可憑，且被告經此教訓，當知警惕而無再犯之虞，
    且被告已與告訴人調解成立，足認已有悔意，本院綜核上開
    各情，認所宣告之刑，以暫不執行為適當，爰併予宣告緩刑
    2 年，以啟自新。
據上論斷，應依刑事訴訟法第455 條之1 第1 項、第3 項、第
368 條、第373條，刑法第74條第1 項第1 款，判決如主文。
本案經檢察官劉文賓到庭執行職務。
中    華    民    國    98    年    1     月    23    日
                  交通法庭    審判長法  官  吳永宋
                                    法  官  李珮妤
                                    法  官  陳怡先
以上正本證明與原本無異。
不得上訴。
                                    書記官  鍾小屏
中    華    民    國    98    年    1     月    23    日


司法院資訊處製作；財團法人民間司法改革基金會備份。
